Minutes et répertoires du notaire Damien DUPONT, 20 mars 1710 - 14 décembre 1739 (étude XXIV)
Archives nationales
- Minutes de Damien DUPONT, 20 mars 1710 - 14 décembre 1739; MC/ET/XXIV/545 - MC/ET/XXIV/676
  - Minutes. 1722, janvier - juin, janvier - juin 1722; MC/ET/XXIV/606
    - Roussel (Claude) marchand joaillier; rue de la Monnaie § obligation, 13 avril 1722; MC/ET/XXIV/606
      obligation; Roussel, Claude
    - Le Courtois (Pierre) maître maçon rue Michel Le Comte § transport, 20 mai 1722; MC/ET/XXIV/606
      Le Courtois, Pierre
    - Visite et prisée d'une maison en vue d'un partage par Jean-Baptiste Loir, architecte juré expert du roi, demeurant rue Neuve-Saint-Médéric., 22 mai 1722; MC/ET/XXIV/606
    - Robert (Nicolas) marchand verrier faïencier place Maubert § partage, 22 mai 1722; MC/ET/XXIV/606
    - Robert (Jacques) marchand verrier faïencier place Maubert § partage, 22 mai 1722; MC/ET/XXIV/606
      partage; Robert, Jacques
    - Frederic (Charles) tapissier rue des Petits-Champs § quittance rapportée, 27 mai 1722; MC/ET/XXIV/606
      quittance; Frederic, Charles
    - Caulle (Martin) Architecte juré expert à Paris. § Visite et prisée (pièce annexe); Vente, 18 juin 1722; MC/ET/XXIV/606
      acte de vente; Caulle, Martin
    - Chevallier (Michel) maître serrurier rue Saint Jacques de la Boucherie § Contrat de vente, 20 juin 1722; MC/ET/XXIV/606
      acte de vente; Chevallier, Michel
    - Desmanoux (Jacques) dit La Croix, orfèvre, rue de la Tannerie § Contrat de Vente, 20 juin 1722; MC/ET/XXIV/606
      acte de vente; Desmanoux, Jacques
  - Minutes. 1722, juillet - septembre, juillet - septembre 1722; MC/ET/XXIV/607
    - Sully (Henri) Maître horloger à Londres, de présent à Paris § transport, 24 juillet 1722; MC/ET/XXIV/607
      Sully, Henri
    - Drieux (Jean) marchand tapissier rue de Bretagne § Testament de la veuve de .., 28 juillet 1722; MC/ET/XXIV/607
      testament; Drieux, Jean
    - Yon (Jean Baptiste Vincent) marchand orfèvre rue de l'Arbre Sec § quittance au roi, 3 août 1722; MC/ET/XXIV/607
    - Develle (André) maître menuisier rue des Grands Villiers § Mariage de .., 30 août 1722; MC/ET/XXIV/607
      contrat de mariage; Develle, André
    - Develle (Michel) maître menuisier à Paris § Mariage du fils de feu .., 30 août 1722; MC/ET/XXIV/607
      contrat de mariage; Develle, Michel
    - Nicolle (Thomas) maître maçon rue Philippeaux § quittances, 10 septembre 1722; MC/ET/XXIV/607
      quittance; Nicolle, Thomas
    - Lemaire (Guillaume Joseph), peintre, rue Sainte Marguerite § Union, 10 septembre 1722; MC/ET/XXIV/607
      Lemaire, Guillaume Joseph
    - Davesne (Robert) maître serrurier rue Montmartre § quittances, 10 septembre 1722; MC/ET/XXIV/607
      quittance; Davesne, Robert
    - Clément (Claude) maître menuisier; rue Saint Louis au Marais § Union, 10 septembre 1722; MC/ET/XXIV/607
    - Georges (Arnoult), marchand orfèvre joaillier, quai des Morfondus § Testament de .., 12 septembre 1722; MC/ET/XXIV/607
      testament; Georges, Arnoult
    - Robert (Jacques) marchand verrier faïenciers place Maubert § Echange, 16 septembre 1722; MC/ET/XXIV/607
      échange; Robert, Jacques
    - Vattier (Noel) marchand joaillier rue Saint Honoré § bail, 17 septembre 1722; MC/ET/XXIV/607
      bail; Vattier, Noël
    - Moutons (Philippe) marchand potier d'étain à Paris § Mariage de la fille de feu .., 27 septembre 1722; MC/ET/XXIV/607
      contrat de mariage; Moutons, Philippe
    - Patin (Jacques), marchand orfèvre, rue de l'Arbre Sec § Bail, 28 septembre 1722; MC/ET/XXIV/607
      bail; Patin, Jacques
  - Minutes. 1722, octobre - décembre, octobre - décembre 1722; MC/ET/XXIV/608
    Sur une feuille: 'Le premier du mois de novembre 1722 a commancé le maudit et fatal droit de controlle sur tous les actes de notaires si exorbitant qu'il fait cesser presque toutes les affaires du royaume, si contraire à l'estat qu'il empêche la circulation de l'argent et du commerce. Ce qui s'éprouvera par les actes qui se passeront cy-après. En les confrontant avec ceux qui ont esté passés dans les années précédentes, puisque le moindre mois de l'année 1720 sera aussy gros que toute l'année du controlle.'.
    - Pichon (Claude) maître fondeur rue du Grand Hurleur § bail, 10 octobre 1722; MC/ET/XXIV/608
      bail; Pichon, Claude
    - Horquier (Louis) maître tapissier rue de la Tixeranderie § Inventaire après décès de .., 12 octobre 1722; MC/ET/XXIV/608
      inventaire; Horquier, Louis
    - Drais (Pierre), marchand orfèvre, rue de Lamoignon § Mariage de .., 13 octobre 1722; MC/ET/XXIV/608
      contrat de mariage; Drais, Pierre
    - Gambier (Jean Robert), marchand orfèvre, sur le Pont au Change § Mariage de la fille de .., 13 octobre 1722; MC/ET/XXIV/608
    - Robert (Jacques) marchand Verrier faïencier place Maubert § procuration, 28 octobre 1722; MC/ET/XXIV/608
      procuration; Robert, Jacques
    - Robert (Nicolas) marchand verrier-faïencier place Maubert § procuration, 28 octobre 1722; MC/ET/XXIV/608
      procuration; Robert, Nicolas
    - Titre nouvel par Pierre Taupin, sculpteur des bâtiments du roi, demeurant rue Montorgueil., 29 octobre 1722; MC/ET/XXIV/608
      titre nouvel; Montorgueil (rue); Taupin, Pierre (1662?-1734); sculpteur
    - Sonnet (Adrien), maître menuisier, rue des Cannettes § Quittance et mainlevée, 31 octobre 1722; MC/ET/XXIV/608
      quittance; mainlevée; Sonnet, Adrien
    - Martial (Pierre) tapissier à Paris § Mariage de la veuve de .., 31 octobre 1722; MC/ET/XXIV/608
      contrat de mariage; Martial, Pierre
  - Minutes. 1723, janvier - avril, janvier - avril 1723; MC/ET/XXIV/609
    - Mareschal (Nicolas) maître maçon rue des Sevres § Nomination d'expert, 24 août 1721; MC/ET/XXIV/609
      Mareschal, Nicolas
    - Patin (Jacques), marchand orfèvre joaillier, rue de l'Arbre Sec § Renonciation, 12 janvier 1723; MC/ET/XXIV/609
      renonciation; Patin, Jacques
    - Le Prince Jean-Baptiste, maître menuisier à Saint-Germain-en-Laye § Mariage de .., 15 janvier 1723; MC/ET/XXIV/609
      contrat de mariage; Le Prince, Jean-Baptiste
    - Duquesnoy (Noël), marchand orfèvre, rue de la Fromagerie § Quittance au roi, 27 janvier 1723; MC/ET/XXIV/609
      quittance; Duquesnoy, Noël
    - Duguay (Pierre), orfèvre, rue de l'Arbre Sec § Constitution, 12 mars 1723; MC/ET/XXIV/609
      constitution de rente; Duguay, Pierre
    - Lagneau (Leonor) marchand joaillier quai du grand cours vulgairement dit de l'Horloge du Palais § Vente, 23 mars 1723; MC/ET/XXIV/609
      acte de vente; Lagneau, Léonor
    - Doucet (Louis), marchand orfèvre, rue de l'Arbre Sec § Notoriété aux dires de .., 24 mars 1723; MC/ET/XXIV/609
      notoriété; Doucet, Louis
    - Dardel (Jacques) maître brodeur rue Neuve de Cléry § Inventaire après décès de .., 7 avril 1723; MC/ET/XXIV/609
      inventaire; Dardel, Jacques
    - Beaurain (François) Sculpteur [de l'Académie de Saint-Luc] Montagne Sainte Geneviève § Mariage de .., 18 avril 1723; MC/ET/XXIV/609
      contrat de mariage; Beaurain, François
    - Beaurain (Michel Denis) Sculpteur frère du Marié § Mariage, 18 avril 1723; MC/ET/XXIV/609
      contrat de mariage; Beaurain, Michel Denis
    - Beaurain (Jean Baptiste) Sculpteur frère du marié § Mariage, 18 avril 1723; MC/ET/XXIV/609
      contrat de mariage; Beaurain, Jean Baptiste
    - Beaurain (Jean) Sculpteur Montagne Sainte Geneviève § Mariage de fils de .., 18 avril 1723; MC/ET/XXIV/609
      contrat de mariage; Beaurain, Jean
    - Roger (Antoine), maître menuisier, rue de la Harpe § Apprentissage, 22 avril 1723; MC/ET/XXIV/609
      contrat d'apprentissage; Roger, Antoine
    - Menuisier (apprentissage) § Contrat pour 6 ans entre Michel Junquieres, écuyer conseiller secrétaire du roi, et Antoine Roger, maître menuisier, au profit d'Antoine Boiteux, âgé de 21 ans, logé, nourri, blanchi. Moyennant 300 livres., 22 avril 1723; MC/ET/XXIV/609
      contrat d'apprentissage; Junquieres, Michel; Roger, Antoine; Boiteux, Antoine
    - Robert (Jacques) marchand faïencier place Maubert § bail, 28 avril 1723; MC/ET/XXIV/609
      bail; Robert, Jacques
    - Gedeon Thonnet, demeurant à Genève, à présent à Paris, en qualité de procureur de ses sœurs et mère, veuve d'Abraham Thonnet, banquier bourgeois de Genève. Revocation (pièces annexes, procuration)., 30 avril 1723; MC/ET/XXIV/609
      renonciation; procuration; Genève (Suisse); Suisse; Thonnet, Gedeon; Thonnet, Abraham; Thonnet (veuve)
  - Minutes. 1723, mai - juin, mai - juin 1723; MC/ET/XXIV/610
    - Yon (Jean Baptiste Vincent) marchand orfèvre rue de l'Arbre Sec en qualité de procureur § apprentissage, 10 mai 1723; MC/ET/XXIV/610
      contrat d'apprentissage; Yon, Jean Baptiste Vincent
    - Jacques Gaura, ? suisse de la Garde du roi. Apprentissage de son fils Antoine chez un sellier-lormier ?, 6 ans, logé, nourri, blanchi, moyennant 500 livres., 23 mai 1723; MC/ET/XXIV/610
      contrat d'apprentissage; Suisse; Gaura, Jacques; Gaura, Antoine; sellier; forgeron
    - Yon (Jean Baptiste Vincent) marchand orfèvre à Paris § procuration à .., 28 mai 1723; MC/ET/XXIV/610
  - Minutes. 1723, juillet - septembre, juillet - septembre 1723; MC/ET/XXIV/611
    Attention: acte(s) coté(s) en Réserve
    - Bail à Jean-Baptiste Bernard, maître menuisier rue Saint-Etienne-des-Grès., 16 juillet 1723; MC/ET/XXIV/611
      menuisier; bail; Saint-Etienne-des-Grès (rue); Bernard, Jean-Baptiste
    - Titre nouvel de Jean-Baptiste Vincent Yon, marchand orfèvre, rue de l'Arbre-Sec., 16 juillet 1723; MC/ET/XXIV/611
      titre nouvel; Yon, Jean-Baptiste Vincent; orfèvre; Arbre-Sec (rue de l')
    - Inventaire après décès de André Develle, maître menuisier, rue des Gravilliers., 19 juillet 1723; MC/ET/XXIV/611
      inventaire après décès; Develle, André; menuisier; Gravilliers (rue des)
    - Vente de meubles de Claude Roussel, marchand joaillier, rue de la Monnaie., 10 août 1723; MC/ET/XXIV/611
      acte de vente; Roussel, Claude; commerçant; Monnaie (rue de la)
    - Dépôt du testament olographe de Charles Durand, négociant, natif de Fécamp rédigé à Alexandrie (Egypte), le 8 juin 1700 et déposé le même jour devant le chancelier de la nation française, en présence de sept témoins qui ont apposé leur cachet sur lacs de soie bleue, rouge, verte et jaune., 26 août 1723; MC/RS//258
      Cote originelle du document:
      MC/ET/XXIV/611
      Informations concernant le classement et la cotation du document:
      Acte coté en Réserve.
      Catalogue de la Réserve du Minutier central, 1984-1988 (dactylogramme entièrement dématérialisé; voir contexte dans le Plan d’orientation général - Notaires de Paris, guides thématiques du Minutier).
      Date de révision: 2011
      testament; Egypte; Fécamp (Seine-Maritime); Alexandrie (Egypte); Durand, Charles; négociant
  - Minutes. 1723, octobre - décembre, octobre - décembre 1723; MC/ET/XXIV/612
    - Le Chartois (Pierre) maître maçon rue Michel Le Comte § transport, 5 octobre 1723; MC/ET/XXIV/612
      Le Chartois, Pierre
    - Delaroche (Martin) maître et marchand tapissier à Paris § quittance à la veuve de .., 29 novembre 1723; MC/ET/XXIV/612
      quittance; Delaroche, Martin
    - Drieux (Jean) maître et marchand tapissier rue de la Truanderie § Quittance, 29 novembre 1723; MC/ET/XXIV/612
      quittance; Drieux, Jean
  - Minutes. 1724, janvier - mars, janvier - mars 1724; MC/ET/XXIV/613
    - Cornu (Robert), peintre de l'académie de Saint-Luc, quai de la Mégisserie § Testament de .., 23 janvier 1724; MC/ET/XXIV/613
      testament; Cornu, Robert
    - Cornu (Robert), peintre de l'académie de Saint-Luc, quai de la Mégisserie § Testament de la femme de .., 23 janvier 1724; MC/ET/XXIV/613
    - Bail emphythéotique par la veuve de Philippe Magnier, professeur de l'académie royale de peinture et scultpure, seule héritière de sa mère, Antoinette Trottin, veuve de Pierre Convers, bourgeois de Paris., 11 février 1724; MC/ET/XXIV/613
      bail; Convers, Philippe; Magnier, Philippe; Trottin, Antoinette; enseignant
    - Lefebure (Baltazar), marchand orfèvre joaillier, place Dauphine § Apprentissage, 1er mars 1724; MC/ET/XXIV/613
      contrat d'apprentissage; Lefebure, Baltazar
    - Orfèvre joailliers (apprentissage) § Contrat pour 8 ans entre Jean Hebert, marchand mégissier et Baltasard Lefebure, marchand orfèvre joaillier, au profit de Claude Hebert, âgé de 15 ans, fils de Jean. Logé, nourri, blanchi par son père. S.d.d., 1er mars 1724; MC/ET/XXIV/613
    - Clermont (Jean) maître peintre rue des Grand Villiers § Quittance, 7 mars 1724; MC/ET/XXIV/613
      quittance; Clermont, Jean
    - Bessaire (Jean Georges) maître menuisier rue, Thibaud aux Rez § dépôt, 14 mars 1724; MC/ET/XXIV/613
      Bessaire, Jean Georges
    - Faudemay (Pierre) maître maçon, entrepreneur de bâtiments à Aulnay § Vente, 24 mai 1724; MC/ET/XXIV/613
      acte de vente; Faudemay, Pierre
  - Minutes. 1724, avril - juin, avril - juin 1724; MC/ET/XXIV/614
    - Flamand (Jacques) maître tapissier rue des Petits-Champs § bail à .., 11 avril 1724; MC/ET/XXIV/614
      bail; Flamand, Jacques
    - Jacques (Antoine) marchand éventailliste rue Bourg l'Abbé en qualité de tuteur § Traité de l'office, 20 avril 1724; MC/ET/XXIV/614
      Jacques, Antoine
    - Faudemay (Pierre) maître maçon, entrepreneur de bâtiments à Aulnay § Vente, 26 avril 1724; MC/ET/XXIV/614
    - Levesque (Germain), marchand orfèvre, rue des Fossés Saint-Germain-l'Auxerrois § Alloué, 23 mai 1724; MC/ET/XXIV/614
      contrat de travail; Levesque, Germain
    - Orfèvre (alloué) § Contrat pour 3 ans entre Cire Golier, mesureur de Charbon, et Germain Lévesque, marchand orfèvre, au profit de François Golier, âgé de 23 ans, fils de Cire. Logé, nourri, blanchi. Moyennant 500 livres., 23 mai 1724; MC/ET/XXIV/614
    - Lebrun (Jacques Charles) architecte juré expert § Visite et prisée; partage, 24 mai 1724; MC/ET/XXIV/614
      partage; Lebrun, Jacques Charles
    - Bienassé (Jean) maître serrurier rue Saint Louis Ile N. Dame § Mainlevée, 2 juin 1724; MC/ET/XXIV/614
      Bienassé, Jean
    - Duval (Jacques) tapissier rue Saint Antoine § Notoriété aux dires de .., 16 juin 1724; MC/ET/XXIV/614
      Duval, Jacques
  - Minutes. 1724, juillet - septembre, juillet - septembre 1724; MC/ET/XXIV/615
    - Robert (Jacques) marchand verrier faïencier place Maubert § Inventaire après décès de .. (marchandises, porcelaines, faïence etc.), 3 juillet 1724; MC/ET/XXIV/615
      inventaire; Robert, Jacques
    - Robert (Nicolas) marchand verrier faïencier place Maubert § Inventaire après décès du père de -, 3 juillet 1724; MC/ET/XXIV/615
      inventaire; Robert, Nicolas
    - Yon (Jean Baptiste Vincent) marchand orfèvre rue de l'Arbre Sec § procuration déposée, 11 juillet 1724; MC/ET/XXIV/615
    - Duquesnoy (Noël), marchand orfèvre, rue de la Fromagerie § Procuration déposée, 16 juillet 1724; MC/ET/XXIV/615
      procuration; Duquesnoy, Noël
    - Constitution de rente au profit de Jacques Chereau, graveur en taille douce, demeurant à Paris., 8 août 1724; MC/ET/XXIV/615
      constitution de rente; Chereau, Jacques; graveur
    - Bailliot (Pierre Noël), marchand orfèvre, rue Aubry-le-Boucher § Bail à .., 14 août 1724; MC/ET/XXIV/615
      bail; Bailliot, Pierre Noël
    - Liedet (Germain) marchand tapissier rue des Bourdonnais § bail par .., 14 août 1724; MC/ET/XXIV/615
      bail; Liedet, Germain
    - Chilly (Charles) bourgeois de Paris rue du Four § Obligation en vers Charles Chilly, 11 septembre 1724; MC/ET/XXIV/615
      obligation; Chilly, Charles
    - Dublé (Claude) marchand Joaillier; rue Saint Louis § quittance au roi, 20 septembre 1724; MC/ET/XXIV/615
    - Chevallier (Michel) maître serrurier rue Saint Jacques de la Boucherie § apprentissage du fils de .. (mercier), 24 septembre 1724; MC/ET/XXIV/615
      contrat d'apprentissage; Chevallier, Michel
  - Minutes. 1724, octobre - décembre, octobre - décembre 1724; MC/ET/XXIV/616
    - Procuration concernant Jean Dedieu, sculpteur ordinaire du roi, demeurant rue du Chantre., 9 octobre 1724; MC/ET/XXIV/616
      procuration; Chantre (rue du); Dedieu, Jean; sculpteur
    - Lietaud (François) ébéniste Cloître Saint Jean de Latran § procuration, 9 octobre 1724; MC/ET/XXIV/616
      procuration; Lietaud, François
    - Moulineau (Claude Alexis), marchand orfèvre, rue du Harlay § Bail à .., 22 octobre 1724; MC/ET/XXIV/616
      bail; Moulineau, Claude Alexis
    - Inventaire après décès de Rémi Delarue, avocat au Parlement, dont prisée de la bibliothèque., 24 octobre 1724; MC/ET/XXIV/616
      inventaire après décès; Delarue, Rémy; avocat
    - Goupy (Nicolas), orfèvre, rue Saint-Martin, en qualité de tuteur § Mariage, 19 novembre 1724; MC/ET/XXIV/616
      contrat de mariage; Goupy, Nicolas
    - Machet (Bernard), peintre, rue Saint Honoré § Mariage de .., 19 novembre 1724; MC/ET/XXIV/616
      contrat de mariage; Machet, Bernard
    - Bonneau (Jean Baptiste) maître maçon rue Jean Tison § quittance au roi, 3 décembre 1724; MC/ET/XXIV/616
      quittance; Bonneau, Jean Baptiste
  - Minutes. 1725, janvier - juin, janvier - juin 1725; MC/ET/XXIV/617
    - Gaillard (Pierre Silvain) marchand tapissier rue Saint Antoine § transport déposé, 3 février 1725; MC/ET/XXIV/617
      Gaillard, Pierre Silvain
    - Aumont (Jean) maître maçon; rue Coquillière § Quittance, 13 février 1725; MC/ET/XXIV/617
      quittance; Aumont, Jean
    - Lamy (Jean) marchand tapissier place du Collège des Quatre Nations § consentement, 4 mars 1725; MC/ET/XXIV/617
      Lamy, Jean
    - Blancar (Jean) maître menuisier; rue du Four § Constitution, 19 mars 1725; MC/ET/XXIV/617
      constitution de rente; Blancar, Jean
    - Cordier (Denis) maçon à Saint-Prix § bail à .., 3 avril 1725; MC/ET/XXIV/617
      bail; Cordier, Denis
    - Dépôt d'extraits mortuaires par Simon de Gendron, bourgeois de Paris, demeurant grande rue du Faubourg-Saint-Jacques-du-Haut-Pas, dont celui de Etienne André Perrin, peintre, âgé de 38 ans, demeurant au cloître Saint-Nicolas-du-Louvre, en la maison de la prévôté, inhumé le 25 octobre 1699, en présence de Jean Perrin, bourgeois de Paris, et de Noël Coypel, peintre ordinaire du roi, directeur de l'académie de peinture et sculpture, tous deux oncles du défunt., 8 avril 1725; MC/ET/XXIV/617
      extrait mortuaire déposé le 4 novembre 1725 d'un décès du 25 octobre 1699
      dépôt de pièces; acte d'état civil; extrait d'acte; Faubourg-Saint-Jacques (rue du); Coypel, Noël (1628-1707); Gendron, Simon de; Perrin, Etienne André; Perrin, Jean; directeur d'établissement d'enseignement; administrateur; peintre
    - Perrin (Etienne André), peintre § Dépôt d'extrait mortuaire de .. (inhumé 25 octobre 1699, en présence de Noël Coypel, peintre du Roi), 8 avril 1725; MC/ET/XXIV/617
      Perrin, Etienne André; Coypel, Noël
    - Chretien (Louis) marchand joaillier rue Saint Honoré § apprentissage, 11 avril 1725; MC/ET/XXIV/617
      contrat d'apprentissage; Chretien, Louis
    - Joaillier (apprentissage) § Contrat pour 3 ans entre Alexandre Henry, maître passementier, et Louis Chretien, marchand joaillier, au profit de Thomas Alexandre Henry âgé de 19 ans, fils d'Alexandre. Logé, nourri, blanchi. Moyennant 600 livres, 11 avril 1725; MC/ET/XXIV/617
    - Bail par la veuve de Philippe Magnier, sculpteur ordinaire du Roi, à Paris., 14 avril 1725; MC/ET/XXIV/617
      bail; Magnier, Philippe; sculpteur
    - Larcher (Nicolas) marchand joaillier Cloître Saint-Germain-l'Auxerrois § désistement, 29 avril 1725; MC/ET/XXIV/617
      Larcher, Nicolas
    - Dilliez (Augustin) Sculpteur rue Saint Bernard § Mariage de .., 12 mai 1725; MC/ET/XXIV/617
      contrat de mariage; Dilliez, Augustin
    - Albigeois (André) dit Moremont maçon rue Calande § Quittance, 9 juin 1725; MC/ET/XXIV/617
      quittance; Albigeois, André
    - Gaillard (Pierre Silvain) maître tapissier rue Saint Antoine § Compte, 11 juin 1725; MC/ET/XXIV/617
    - Caron (Nicolas) marchand joaillier rue Saint Jacques § quittance déposée, 24 juin 1725; MC/ET/XXIV/617
      quittance; Caron, Nicolas
  - Minutes. 1725, juillet - septembre, juillet - septembre 1725; MC/ET/XXIV/618
    - Goupy (André) maître menuisier rue Saint Jacques § obligation, 28 juillet 1725; MC/ET/XXIV/618
      obligation; Goupy, André
    - Yon (Jean Baptiste Vincent) marchand orfèvre rue de l'Arbre Sec § procuration, 30 juillet 1725; MC/ET/XXIV/618
    - Grichois (Jean) maître maçon rue Saint Denis § Consentement, 16 août 1725; MC/ET/XXIV/618
      Grichois, Jean
    - Bonneau (Jean Baptiste) maître maçon rue de l'Egout § Constitution, 3 actes, 1er septembre 1725; MC/ET/XXIV/618
      constitution de rente; Bonneau, Jean Baptiste
    - Trou (Gabriel) marchand faïencier rue de Richelieu § Attermoiement, 27 septembre 1725; MC/ET/XXIV/618
      Trou, Gabriel
  - Minutes. 1725, octobre - décembre, octobre - décembre 1725; MC/ET/XXIV/619
    - Lenoir Nicolas, menuisier à Six Fontaines § Mariage du fils de feu .., 15 octobre 1725; MC/ET/XXIV/619
      contrat de mariage; Lenoir, Nicolas
    - Devis et marché des ouvrages de maçonnerie et autres pour la construction d'une maison sise rue Saint-Hyacinthe, par Pierre Coqué, maître maçon., 24 octobre 1725; MC/ET/XXIV/619
      devis; marché; Saint-Hyacinthe (rue); Coqué, Pierre; maçon
    - Caqué (Pierre) maître maçon rue Champfleury § Devis et marché, 24 octobre 1725; MC/ET/XXIV/619
      devis; marché; Caqué, Pierre
  - Minutes. 1726, janvier - mars, janvier - mars 1726; MC/ET/XXIV/620
    - Festeau (François) maître horloger rue Saint André des Arts § quittance de rachat, 25 février 1725; MC/ET/XXIV/620
      quittance; Festeau, François
    - Boucher (Claude) maître brodeur rue Saint Honoré § Mariage de la fille de .., 13 janvier 1726; MC/ET/XXIV/620
      contrat de mariage; Boucher, Claude
    - Lefort (Olivier) maître menuisier rue des Deux Portes § Mariage de la fille de .., 14 février 1726; MC/ET/XXIV/620
      contrat de mariage; Lefort, Olivier
    - Bouillerot (Luc), marchand orfèvre, rue de la Vieille Joaillerie § Bail à .., 16 février 1726; MC/ET/XXIV/620
      bail; Bouillerot, Luc
    - Buirette (Sebastien) architecte rue de Richelieu § bail, 17 février 1726; MC/ET/XXIV/620
    - Rigal (François), marchand orfèvre, rue de l'Arbre Sec § Bail, 17 février 1726; MC/ET/XXIV/620
      bail; Rigal, François
    - Aubin (Jean-Baptiste), marchand orfèvre joaillier, cour du Palais § Bail à .., 19 février 1726; MC/ET/XXIV/620
      bail; Aubin, Jean-Baptiste
    - Saint-Aubin (Sébastien de) maître tapissier à Paris § Mariage de la fille de feu .., 23 février 1726; MC/ET/XXIV/620
      contrat de mariage; Saint-Aubin, Sébastien de
    - Alart (Nicolas) maître peintres et doreur rue des Fossés Saint-Germain-l'Auxerrois § bail à .., 9 mars 1726; MC/ET/XXIV/620
      bail; Alart, Nicolas
    - Notoriété du décès de Moïse Fouard, dessinateur et graveur du roi, demeurant à Paris., 18 mars 1726; MC/ET/XXIV/620
      notoriété; Fouard, Moïse; dessinateur; graveur
    - Grogniet (Alain) maître doreur ciseleur quai Peletier § Notoriété aux dires de .., 18 mars 1726; MC/ET/XXIV/620
      Grogniet, Alain
    - Doré (François) graveur en taille douce à Paris § Notoriété du décès de Moïse Fouard, oncle de .., 18 mars 1726; MC/ET/XXIV/620
      Doré, François
    - Saltret (Louis), marchand orfèvre, sur le Pont au Change § Bail, 19 mars 1726; MC/ET/XXIV/620
      bail; Saltret, Louis
  - Minutes. 1726, avril - juin, avril - juin 1726; MC/ET/XXIV/621
    - Desvignes (Nicolas) maître maçon rue Jean Robert § Quittances, 25 février 1726; MC/ET/XXIV/621
      quittance; Desvignes, Nicolas
    - Vallegas (Jacques), marchand orfèvre, rue de l'Arbre Sec § Mariage du fils de .., 4 avril 1726; MC/ET/XXIV/621
      contrat de mariage; Vallegas, Jacques
    - Alis (André) maître tourneur à Paris § transport de rente, 26 avril 1726; MC/ET/XXIV/621
      transport de droits; Alis, André